臺灣高等法院刑事判決　　　　　　　　　　　　　九十三年度上易字第一四二五號
　　上　訴　人　臺灣桃園地方法院檢察署檢察官
　　被　　　告　丁○○
右上訴人，因被告竊盜案件，不服臺灣桃園地方法院九十三年度易字第五九四號，中
華民國九十三年六月三十日第一審判決（起訴案號：臺灣桃園地方法院檢察署九十三
年度偵字第六八六０號、九十三年偵字第七０八六號、九十三年偵字第七六一三號及
移送併辦案號：九十三年偵字第一０四二九號），提起上訴，本院判決如左：
    主  文
原判決關於丁○○竊盜罪部分及定執行刑撤銷。
丁○○連續攜帶兇器竊盜，累犯，處有期徒刑壹年。
    事  實
一、丁○○前曾於民國八十五年至八十六年間，先後因如附表所示之案件，分別由如
    附表所示之各該法院判處有期徒刑確定，嗣如附表編號一、二、三、四所示之案
    件接續執行，而於八十六年六月二十八日入監執行，並於八十八年七月三十日因
    假釋付保護管束出獄，刑滿日期原為九十年一月十六日，依行刑累進處遇條例縮
    短刑期後其刑期終了日期為八十九年十一月三日，因假釋期滿未經撤銷，其未執
    行之刑，以已執行論而執行完畢，猶不知悔改，復基於意圖為自己不法所有之概
    括犯意，先後於下列時、地為竊盜行為：
（一）丁○○先於九十三年一月十三日中午十二時許，在臺北縣鶯歌鎮○○○路一０
      ０號前，因見車號Ｚ六─八三八九號自用小客車（該車登記所有權人係游寶珠
      ，平日由游寶珠之配偶甲○○或二人之女林如茵使用該車，引擎號碼為ＶＡ─
      ＡＭ二四三三０號，價值約新臺幣【下同】二十三萬元，九十三年一月十三日
      上午，由林如茵將該車停放於前址，並於同日下午十三時許發現遭竊）停置於
      該處而鑰匙仍插於其上並未熄火，認有機可趁，旋利用旁人不注意之際，將該
      車駛離後徒手竊取入己，得手後俾供己日後代步使用。
（二）丁○○繼於九十三年一月十四日凌晨一時許，駕駛前開竊得之車號Ｚ六─八三
      八九號自用小客車途經基隆市○○區○○街二十八號前，見許涪沅所有之車號
      ＤＵ─二七四七號自用小客車停放在該處，為免其駕駛前開竊得之車號Ｚ六─
      八三八九號自用小客車遭警發覺查緝，竟攜帶非其所有自前開竊得之車號Ｚ六
      ─八三八九號自用小客車工具箱內所取出，客觀上足以對於人之生命、身體安
      全構成威脅，可供兇器使用之鐵製尖嘴鉗一支（未扣案），持以竊取許涪沅所
      有懸掛在車號ＤＵ─二七四七號自用小客車上之車牌二面，得手後將之改換掛
      於其所竊得之車號Ｚ六─八三八九號自用小客車車身上使用，車號Ｚ六─八三
      八九號自用小客車上之車牌二面則隨手丟棄於基隆地區○道路上。
（三）丁○○承前意圖為自己不法之所有概括犯意，於民國九十三年二月七日十時許
      ，在桃園縣桃園市○○路十五號前，竊取乙○○所有停放在該處之車號Ｚ８－
      ３７０９號自小客車得手供作代步之用。
（四）丁○○又於九十三年四月十八日晚間二十三時五十分許（起訴書誤載為晚間十
      二時許），行經桃園縣桃園市○○路一六八號前，發現戊○○所有之車號三七
      一一─ＨＣ號自用小客車停置於該址並未熄火且車上無人，即趁深夜人靜之際
      ，將該車駛離後徒手竊取入己，其後丁○○因在車上發現有警察人員服務證懷
      疑車主係警員，遂先將車內之戊○○
      自用小客車繳款書與燃料費通知書、現金二千元等財物攜離後，再將車駛至桃
      園縣桃園市○○路與南平路口旁之黃昏市場前棄置（車號三七一一─ＨＣ號自
      用小客車迄未尋獲），現金花用一空，戊○○
      ─ＨＣ號自用小客車繳款書與燃料費通知書則持往其臺北縣鶯歌鎮○○路七０
      ０巷十弄三號住處內藏放。
二、案經桃園縣政府警察局八德分局報請臺灣桃園地方法院檢察署檢察官偵查起訴及
    移送併辦。
    理  由
一、右揭事實，業據被告丁○○於警訊、偵查及原審審理時坦承不諱（詳各警、偵訊
    筆錄及原審九十三年六月二十三日簡式審判筆錄），核與被害人甲○○（詳九十
    三年度偵字第六四七二號卷第十五頁至第十六頁警訊筆錄、九十三年度偵字第六
    八六０號卷第五四頁至第五五頁九十三年五月十四日偵訊筆錄）、許涪沅（詳九
    十三年度偵字第六四七二號卷第三四頁至第三五頁警訊筆錄、九十三年度偵字第
    六八六０號卷第五一頁至第五二頁九十三年五月十四日偵訊筆錄）、戊○○（詳
    九十三年度偵字第七０八六號卷第十一頁至第十一頁背面警訊筆錄）、證人乙○○（詳九十三年度偵字第一０四二九號卷第二頁、第十二頁至第十四頁警訊筆錄
    ）之指述情節均相符，並有被害人甲○○所立汽機車贓物領據（詳九十三年度偵
    字第六四七二號卷第十七頁，載領回車號Ｚ六─八三八九號自用小客車，引擎號
    碼ＶＡ─ＡＭ二四三三０號，轎式銀色，一九九九年份，一五九０ＣＣ，價值新
    臺幣二十三萬元）、車號Ｚ六─八三八九號自用小客車之車輛竊盜車牌失竊資料
    個別查詢報表｜查詢車輛認可資料（詳九十三年度偵字第六四七二號卷第十八頁
    ，載車號Ｚ六─八三八九號自用小客車登記所有權人係游寶珠）、警員唐亦強所
    立九十三年一月二十二日代保管條（詳九十三年度偵字第六四七二號卷第二三頁
    ，載車號ＤＵ─二七四七號車牌二面因車主丙○○經多次連絡無法連絡到案目前
    先暫由本所代保管，特此立據）、車號ＤＵ─二七四七號自用小客車之車輛竊盜
    車牌失竊資料個別查詢報表｜查詢車輛認可資料（詳九十三年度偵字第六四七二
    號卷第二四頁，載車號ＤＵ─二七四七號自用小客車登記所有權人係丙○○，並
    於九十三年一月十四日九時三十分報案車牌失竊）、車號ＤＵ─二七四七號自用
    小客車之車籍作業系統─查詢認可資料（詳九十三年度偵字第六四七二號卷第二
    五頁，載車號ＤＵ─二七四七號自用小客車所有權人係丙○○，引擎號碼ＶＡ─
    ＡＮ二二三二三號）、被害人丙○○九十三年一月二七日所立贓物認領保管單（
    詳九十三年度偵字第六四七二號卷第三六頁，載領回車號ＤＵ─二七四七號車牌
    二面）、被告丁○○所繪拔取車號ＤＵ─二七四七號自用小客車上之車牌二面所
    使用鐵製尖嘴鉗一支圖（詳九十三年度偵字第七六三一號卷第十四頁）、警員唐
    亦強九十三年一月二十七日於八德分局四維派出所報告（詳九十三年度偵字第六
    八六０號卷第五頁至第六頁，載「職於九十三年一月二一日二三時許（除夕夜）
    在所擔服備勤勤務時，於所發現犯嫌郭佩嘉、丁○○（未到案）共同駕駛懸掛失
    竊車牌ＤＵ─二七四七號（原車號Ｚ六─八三八九號）之自用小客車，由大溪鎮
    方向往桃園方向行駛，行經八德市○○路○段欲右轉和平路時，職立即駕駛巡邏
    車（車號ＤＭ─四五三六號，編號九一一）尾隨該車，通報線上警網參與圍捕，
    並鳴放警報器示意停車受檢，犯嫌郭佩嘉、丁○○見警方欲實施攔查便加速駕車
    一路往桃園市後火車站方向逃逸，追捕過程險象環生，職乃以無線電向本分局勤
    務中心及本所值班通報時狀況，並交由全程控管及指揮調度上警力實施攔截圍捕
    ，該等犯嫌駕駛該贓車行駛至桃園市○○路與昆明路口處的十字路口時，恰巧遇
    到紅燈，前方有汽車在等紅綠燈，而後方又有本所之巡邏車，犯嫌郭佩嘉、丁○○乃駕駛該失竊自小客車強力倒車衝撞職所駕駛之編號九一一號巡邏車，致車號
    ＤＭ─四五三六號巡邏車（編號九一一）右車輪、右前葉子鈑、右後視鏡及前車
    門處嚴重受損，此舉已有危害職之生命、身體、裝備事實，職依警械使用條例第
    四條第一項第三、五款規定，使用警槍射擊六發示警，後該贓車再加速往延平路
    、建國路方向逃逸，此時職仍駕駛該尾隨在後追捕，犯嫌郭佩嘉、丁○○將該車
    開到桃園市○○路與紹興路口時，便棄車並分頭逃跑，職見犯嫌郭佩嘉、丁○○
    棄車逃逸時，亦下車徒步追捕，喝令犯嫌郭佩嘉、丁○○不要動，然犯嫌郭佩嘉
    、丁○○仍拒捕，經一陣追捕當場查獲犯嫌郭佩嘉，另一犯嫌丁○○則趁隙逃逸
    ，此時本分局線上警網均到場參與圍捕，並實施小區域搜查，惟仍不見犯嫌丁○○蹤影，現場除當場逮捕犯嫌郭佩嘉乙名外，並起獲失竊車號Ｚ六─八三八九號
    自用小客車乙輛、失竊車牌ＤＵ─二七四七號二面、海洛因八小袋（含袋毛重二
    ．０公克）及注射針筒六支等贓證物」）、車號ＤＭ─四五三六號（編號九一一
    號）警用巡邏車受損之璟欣汽車有限公司估價單（詳九十三年度偵字第六八六０
    號卷第七頁至第八頁）、車號ＤＭ─四五三六號（編號九一一號）警用巡邏車受
    損照片七張、懸掛車牌ＤＵ─二七四七號之車號Ｚ六─八三八九號自用小客車受
    損照片三張（詳九十三年度偵字第六八六０號卷第九頁至第十二頁）、臺灣板橋
    地方法院對被告丁○○所核發之搜索票（詳九十三年度偵字第七０八六號卷第十
    二頁，載搜索地點為臺北縣鶯歌鎮○○路七００巷十弄三號，被搜索人係丁○○
    ）、桃園縣警察局八德分局搜索扣押筆錄、扣押物品收據／無應扣押之物證明書
    、扣押物品目錄表（詳九十三年度偵字第七０八六號卷第十三頁至第十五頁，載
    先於敏盛醫院一００五號病房內扣得奧利多水煙斗一組（含玻璃球管一支）、安
    非他命二小包（含袋毛重各約三．三０公克、一．五五公克），再於臺北縣鶯歌
    鎮○○路七００巷十弄三號扣得吸食器一組、戊○○
    一一─ＨＣ號自用小客車繳款書與燃料費通知書）、被害人許俊銘九十三年四月
    二十一日所立桃園縣政府警察局八德分局大安派出所贓物領據（詳九十三年度偵
    字第七０八六號卷第十六頁，載領回
    用小客車繳款書與燃料費通知書）、戊○○
    Ｃ號自用小客車繳款書與燃料費通知書影本（詳九十三年度偵字第七０八六號卷
    第十七頁），乙○○之車輛失竊作業查獲車輛認可資料（九十三年偵字第一０四
    二九號卷二十一頁）、照片、內政部警政署刑事警察局鑑定指紋書、贓物領據（
    同卷三、十五、十六、二十頁）等附卷可稽，綜上所述，被告丁○○前揭自白，
    核與事實相符，本件事證明確，被告丁○○之犯行均洵堪認定，應予依法論科。
二、查被告丁○○於事實欄一（二）行竊時所攜帶之鐵製尖嘴鉗一支，係為鐵製且質
    地堅硬等情，業據被告丁○○供明在卷（詳原法院九十三年六月二十三日簡式審
    判筆錄第三頁稱：「（問：你有繪製尖嘴鉗子的圖？提示並告以要旨）是的，這
    個尖嘴鉗子不是我的，是第一台車上的，是放在他車子裡面的工具，是鐵製的沒
    錯。」等語），並有被告丁○○於偵查庭訊時當庭所繪拔取車號ＤＵ─二七四七
    號自用小客車上之車牌二面所使用鐵製尖嘴鉗一支圖（詳九十三年度偵字第七六
    三一號卷第十四頁）在卷可佐，則前開鐵製尖嘴鉗倘持以用力劃刺人體，客觀上
    足以對人之生命、身體造成危險，顯屬刑法上所稱之兇器，是被告丁○○就事實
    欄一（二）所示之竊盜犯行，核係犯刑法第三百二十一條第一項第三款之攜帶兇
    器加重竊盜罪，餘就事實欄一（一）、（三）、（四）所示之竊盜犯行，則係犯
    刑法第三百二十條第一項之普通竊盜犯行。被告丁○○先後於事實欄一所示之四
    次竊盜犯行，時間緊接，犯罪構成要件相同，顯係基於概括犯意為之，為連續犯
    ，應依刑法第五十六條規定，以攜帶兇器加重竊盜一罪論，並依法加重其刑。公
    訴人未併就被告所犯事實一、(三)部分併行起訴，惟因此與已起訴部分，有連續犯
    之裁判上一罪關係，本院依法得予審判。另被告前曾有如事實欄所示之有期徒刑
    執行完畢之情形，此有臺灣桃園地方法院檢察署刑案資料查註紀錄表及本院刑案
    被告全國前案紀錄表各一份在卷可佐，其復於五年內，再犯本件有期徒刑以上之
    本罪，為累犯，應依刑法四十七條之規定遞加重其刑。
三、原審就被告所犯竊盜罪部分據以論科，固非無見。惟查被告亦犯事實一、(三)部分
    行為，原審未及審酌，尚有未洽（另原判決據上論斷欄贅引刑法第三百二十條第
    一項，應予更正）檢察官上訴論旨，據以指摘原判決竊盜部分不當，核有理由，
    應予本院將該部分及定執行刑撤銷改判。爰審酌被告素行不良及其犯罪之動機、
    手段、所生危害、犯罪後坦承竊盜犯行態度尚稱良好等一切情狀，量處如主文第
    二項所示之刑。至被告丁○○持以於事實欄一（二）所示時、地行竊之鐵製尖嘴
    鉗一支，並非被告丁○○所有，業據被告丁○○供明在卷，且未扣案，復非違禁
    物，與刑法第三十八條各款沒收之規定均不符，爰不予宣告沒收。
四、被告經合法傳喚，無正當理由未到庭，爰不待其陳述，逕行判決。
據上論斷，應依刑事訴訟法第三百六十九條第一項前段、第三百六十四條、第三百七
十一條、第二百九十九條第一項前段，刑法第五十六條、第三百二十一條第一項第三
款、第四十七條，判決如主文。
本案經檢察官張秋雲到庭執行職務。
中　　　華　　　民　　　國　　九十三　　年　　　九　　　月　　二十三　　日
                              臺灣高等法院刑事第四庭
                                    審判長法  官  蔡　永　昌
                                          法　官  蔡　國　在
                                          法　官  李  英  豪
右正本證明與原本無異。
不得上訴。
                                          書記官  鄭  信  昱
中　　　華　　　民　　　國　　九十三　　年　　　九　　　月　　二十七　　日
附錄：本案論罪科刑法條全文
中華民國刑法第三百二十一條：
犯竊盜罪而有左列情形之一者，處六月以上、五年以下有期徒刑：
一  於夜間侵入住宅或有人居住之建築物、船艦或隱匿其內而犯之者。
二  毀越門扇、牆垣或其他安全設備而犯之者。
三  攜帶兇器而犯之者。
四  結夥三人以上而犯之者。
五  乘火災、水災或其他災害之際而犯之者。
六  在車站或埠頭而犯之者。
前項之未遂犯罰之。
附表：
┌──┬─────────┬──────────┬───────────┐
│編號│案              由│裁    判    法    院│判    決    情    形  │
├──┼─────────┼──────────┼───────────┤
│一  │麻醉藥品管理條例  │臺灣高等法院八十五年│八十六年三月三十一日判│
│    │                  │度上訴字第五一三三號│處有期徒刑七月確定，刑│
│    │                  │案件                │期起算日為八十六年六月│
│    │                  │                    │二十八日，期間羈押折抵│
│    │                  │                    │刑期五十三日，指揮書執│
│    │                  │                    │行完畢日期為八十六年十│
│    │                  │                    │二月五日              │
├──┼─────────┼──────────┼───────────┤
│二  │傷害              │臺灣桃園地方法院八十│八十六年六月二十五日判│
│    │                  │五年度易字第五七九四│處有期刑七月，並於八十│
│    │                  │號案件              │九年九月二日確定，刑期│
│    │                  │                    │起算日為八十六年十二月│
│    │                  │    　　　　　　    │六日，期間羈押折抵十九│
│    │                  │                    │日，指揮書執行完畢日期│
│    │                  │                    │為八十七年六月十六日  │
├──┼─────────┼──────────┼───────────┤
│三  │槍砲彈藥刀械管制條│臺灣桃園地方法院八十│八十六年九月九日判處有│
│    │例                │六年度易字第三五五七│期徒刑五月，如易科罰金│
│    │                  │號案件              │以三百元折算一日，並於│
│    │                  │                    │八十六年十月二十八日判│
│    │                  │                    │決確定，刑期起算日為八│
│    │                  │                    │十七年六月十七日，指揮│
│    │                  │                    │書執行完畢日期為八十七│
│    │                  │                    │年十一月十六日        │
├──┼─────────┼──────────┼───────────┤
│四  │肅清煙毒條例、贓物│臺灣桃園地方法院八十│八十六年七月二十四日就│
│    │                  │六年度訴字第三０六號│吸食毒品部分判處有期徒│
│    │                  │案件                │刑二年，就贓物部分判處│
│    │                  │                    │有期徒刑四月，應執行有│
│    │                  │                    │期徒刑二年二月，並於八│
│    │                  │                    │十六年十一月十四日判處│
│    │                  │                    │確定，刑期起算日為八十│
│    │                  │                    │七年十一月十七日，指揮│
│    │                  │                    │書執行完畢日期為九十年│
│    │                  │                    │一月十六日            │
└──┴─────────┴──────────┴───────────┘
